臺灣新北地方法院民事裁定
111年度家聲抗字第62號
抗  告  人  許淑姿  


上列抗告人因與相對人劉金芳間聲請訴訟救助事件，抗告人對於
民國111年4月21日本院111年度家救字第55號裁定提起抗告，本
院裁定如下：
    主  文
抗告駁回。
抗告程序費用由抗告人負擔。
    理  由
一、本件抗告人對於原審准相對人訴訟救助聲請之裁定提起抗告
    。抗告人雖主張：相對人有隱匿之情事不應扶助之情形，原
    本兩造離婚後各有自己家庭婚姻及小孩，想不到28年後相對
    人本性不改，還不放過抗告人，再次糾纏抗告人現在美滿之
    家庭，抗告人本來不願去傷害無辜任何一個人，包括相對人
    及兩造所生一對兒女，不得不只好把資料寄給另件審理法官
    ，冀在審理前參閱，對相對人有所認知，看待相對人過去是
    怎樣之人，並聲請家事調查官對上開進行調查，來佐證抗告
    人所提資料是否屬實。法扶新北分會及審理法官若審查之前
    知道相對人過去對抗告人及女兒所作所為，今天法扶新北分
    會還會准予相對人申請免費法扶律師幫相對人打官司嗎？審
    理法官還會裁定准予訴訟救助嗎？還會姑息養奸。縱容相對
    人過去對抗告人所作所為嗎？司法院庭前標榜公證天秤難道
    不會傾斜嗎？鈞院針對法扶新北分會扶助案件暨裁定准予相
    對人訴訟救助應有違誤云云。惟按當事人無資力支出訴訟費
    用者，法院應依聲請，以裁定准予訴訟救助。但顯無勝訴之
    望者，不在此限。民事訴訟法第107條第1項定有明文。又按
    經財團法人法律扶助基金會分會准許法律扶助之無資力者，
    其於訴訟或非訟程序中，向法院聲請訴訟救助時，除顯無理
    由者外，應准予訴訟救助，法律扶助法第63條亦有明定。而
    所謂顯無理由者，係指依其訴狀內容觀之，不待法院踐行調
    查證據、認定事實程序，即知在法律上顯然不能獲得勝訴之
    判決者而言（最高法院105年度台抗字第541號裁定意旨參照
    ）。準此，當事人依法律扶助法申請法律扶助，經分會准許
    法律扶助，其再向法院聲請訴訟救助時，除該當事人申請扶
    助之本案訴訟（非訟）事件有無須經調查辯論，即知其應受
    敗訴裁判之顯無理由情形者外，法院應即准許，無庸就其資
    力再為審查，始符法意（最高法院104年度台抗字第820號裁
    定意旨參照）。查相對人對抗告人所提返還代墊扶養費事件
    ，向財團法人法律扶助基金會新北分會申請法律扶助獲准在
    案，有本院本院111年度家親聲字第52卷附該會專用委任狀
    、審查決定通知書（全部扶助）等件可稽（見本院111年度
    家親聲字第52卷第21、41頁）。而相對人請求返還代墊扶養
    費事件有無理由，尚需調查審認，始能知悉其裁判之結果，
    並非顯無勝訴之望，揆諸前揭說明，即無庸就其資力再為審
    酌，故原審准予相對人訴訟救助之聲請，經核並無違誤。抗
    告意旨猶執前詞指摘原裁定不當，聲明廢棄，為無理由，應
    予駁回。
二、據上論結，本件抗告為無理由。依家事事件法第97條，非訟
    事件法第21條第2項、第46條，民事訴訟法第495條之1第1項
    、第449條第1項、第78條，裁定如主文。　　
中　　華　　民　　國　　111 　年　　10　　月　　17　　日
                  家事第二庭  審判長法  官  李政達
                                    法  官  王  廷
                                    法  官  楊朝舜
以上正本係照原本作成。
本裁定除以適用法規顯有錯誤為理由，不得再抗告。如提起再抗
告，應於收受後10日內委任律師為代理人向本院提出再抗告狀，
並繳納再抗告費新臺幣1,000元。
中　　華　　民　　國　　111 　年　　10　　月　　17　　日
                                    書記官  賴怡婷